臺灣橋頭地方法院民事裁定
111年度小上字第15號
上  訴  人  陳冠勲  
被上訴人    固德資產管理顧問股份有限公司

法定代理人  王吳貴妹
上列當事人間請求清償債務事件，上訴人對於中華民國111年2月
10日本院110年度橋小字第838號第一審判決提起上訴，本院裁定
如下：
    主  文
上訴駁回。
第二審訴訟費用新臺幣1,500元由上訴人負擔。
    理  由
一、按對於小額程序之第一審裁判之上訴或抗告，非以其違背法
    令為理由，不得為之。又上訴狀內應記載上訴理由，表明：
    ㈠原判決所違背之法令及其具體內容。㈡依訴訟資料可認為原
    判決有違背法令之具體事實，民事訴訟法第436條之24第2項
    、第436條之25分別定有明文。又所謂判決有違背法令，乃
    指判決不適用法規或適用不當，亦為同法第468條所明定，
    此亦為小額事件之上訴程序所準用（民事訴訟法第436條之3
    2第2項參照）。再以判決有不適用法規或適用不當為上訴理
    由時，其上訴狀或理由書應有具體之指摘，並揭示該法規之
    條項或內容，若係成文法以外之法則，應揭示該法則之旨趣
    ，倘為司法院解釋，則應揭示該判解之字號或其內容，如依
    民事訴訟法第469條所列第1款至第5款理由提起上訴時，其
    上訴狀或理由書應揭示合於該條款之事實。又因小額事件之
    上訴程序，並未準用民事訴訟法第469條第6款之規定，故判
    決不備理由或理由矛盾，並非當然違背法令，蓋小額訴訟程
    序之判決書得僅記載主文，而就當事人有爭執事項，僅於必
    要時得加註理由要領（民事訴訟法第436條之18第1項參照）
    ，是小額訴訟程序之判決書，未必均須記載理由，而得由法
    院斟酌裁量，就當事人有爭執之事項，於判決中記載理由之
    要領。故如上訴人就小額事件之判決提起上訴，其訴狀如未
    具體指出原審判決因而有何不適用法規或適用不當之情形，
    其上訴即非合法。次按上訴不合法者，第二審法院應以裁定
    駁回之，此於小額事件之上訴程序亦準用之，民事訴訟法第
    444條第1項前段、第436條之32第2項亦定有明文。
二、上訴意旨略以：上訴人未曾向遠傳電信股份有限公司（下稱
    遠傳公司）申設租用0000000000、0000000000號行動電話門
    號（下稱系爭門號）使用，係遭第三人盜用上訴人證件所申
    辦，上訴人已向警察機關報案。系爭門號申請書之筆跡，經
    法務部調查局函覆已無法鑑識，原審卻以申請書上有類似上
    訴人簽名、電話及地址為由，判決上訴人敗訴。上訴人合理
    懷疑系爭門號係遭詐騙集團辦理可能性極高，因依申辦流程
    系爭門號申請書尚需蓋有上訴人印文等語，爰依法提起本件
    上訴，並聲明原判決廢棄。
三、經查，本件上訴人對小額事件提起第二審上訴，核其於民事
    上訴狀所述內容，重申其於原審主張之情事，然未依民事訴
    訟法第436條之25 規定，具體說明原審判決所違背之法令及
    其具體內容，或具體指摘原審判決有何不適用法規或適用不
    當之情形，亦未指明所違背之法規、法則、司法解釋或最高
    法院裁判，難認上訴人已於上訴狀內依法表明原審判決如何
    具體違背法令；且取捨證據、認定事實本係事實審法院之職
    權，原審判決依卷證資料，斟酌全辯論意旨，依論理及經驗
    法則而為證據之取捨並為說明，就整體訴訟資料亦無從認定
    原判決有何違背法令之具體事實，揆諸上開說明，應認上訴
    人提起本件上訴，未具上訴之合法程式，其上訴自難認為合
    法，依法應予駁回。
四、依民事訴訟法第436條之32第1項準用同法第436條之19第1項
    規定，第二審法院為訴訟費用之裁判時，應確定其訴訟費用
    額，爰就本件第二審訴訟費用額，確定為如主文第2項所示
    金額。
五、據上論結，本件上訴為不合法，裁定如主文。
中　　華　　民　　國　　111 　年　　4 　　月　　13　　日
            民事第三庭  審判長法  官  張維君
                              法  官  李俊霖
                              法  官  張立亭
以上正本係照原本作成。
本裁定不得抗告。
中　　華　　民　　國　　111 　年　　4 　　月　　13　　日
                              書記官　曾秀鳳